【裁判字號】    99,抗,890
【裁判日期】    990625
【裁判案由】    聲明異議
【裁判全文】
臺灣高等法院民事裁定                   99年度抗字第890號
抗  告  人  丙○○○○○○○○.
            乙○○○○○○○○.
上列抗告人因與相對人新利資產管理股份有限公司間聲明異議事
件，對於中華民國99年5月18日臺灣板橋地方法院99年度執事聲
字第37號所為裁定提起抗告，本院裁定如下：
    主  文
抗告駁回。
抗告費用由抗告人負擔。
    理  由
一、原裁定意旨略以：「經本院核閱經濟部商業司核發之公司變
    更登記表查明相對人之法定代理人已由甲○○○變更為加藤
    匠，有卷附相對人變更登記表可證，自應由加藤匠為相對人
    之法定代理人續行本件執行程序。」等語。
二、抗告意旨略以：「相對人涉及多起金融弊案，應將相對人之
    法定代理人加藤匠限制出境，以免相對人一再藉由更換法定
    代理人脫免刑責。」等語。
三、按「當事人喪失訴訟能力或法定代理人死亡或其代理權消滅
    者，訴訟程序在有法定代理人或取得訴訟能力之本人，承受
    其訴訟以前當然停止。」、「當事人不聲明承受訴訟時，法
    院亦得依職權，以裁定命其續行訴訟。」，民事訴訟法第
    170條及第178條分別定有明文。又「訴訟程序於裁判送達後
    當然停止者，其承受訴訟之聲明，由為裁判之原法院裁定之
    。」，同法第177條第3項亦有明文。再按「強制執行程序，
    除本法有規定外，準用民事訴訟法之規定」，強制執行法第
    30 條之1亦有明文。
四、經查，抗告人於民國（下同）99年3月17日對原法院於99年
    2月26日99年度執事聲字第37號所為裁定提起抗告（另由本
    院99年度抗字第445號受理，下稱前聲明異議事件），惟相
    對人之法定代理人甲○○○於抗告人就前聲明異議事件提起
    抗告前之98年12月15日即變更為加藤匠，有相對人提出之公
    司變更登記表為證（見原法院卷第7、8頁），且兩造均未為
    承受執行程序之聲明，是原法院依職權命加藤匠承受本件執
    行程序，於法並無違誤。抗告意旨稱：相對人涉及多起金融
    弊案，應將相對人之法定代理人限制出境云云。惟抗告人所
    稱核屬實體事項，並非本件抗告程序所得處理。是抗告意旨
    指摘原裁定不當，求予廢棄，為無理由，應予駁回。
五、據上論結，本件抗告為無理由，爰裁定如主文。
中    華    民    國    99    年    6     月    25    日
                  民事第十三庭
                        審判長法  官  蕭艿菁
                              法  官  陳姿岑
                              法  官  周舒雁
正本係照原本作成。
本裁定除以適用法規顯有錯誤為理由外，不得再抗告。如提起再
抗告，應於收受後10日內委任律師為代理人向本院提出再抗告狀
。並繳納再抗告費新台幣1000元。
中    華    民    國    99    年    6     月    28    日
                              書記官  秦仲芳

司法院資訊處製作；財團法人民間司法改革基金會備份。
